【裁判字號】    90,上易,283
【裁判日期】    891214
【裁判案由】    詐欺
【裁判全文】
臺灣高等法院臺中分院刑事判決                      九十年度上易字第二八三號
    上  訴  人
    即  被  告  丁○○
右上訴人，因被告詐欺等案件，不服臺灣臺中地方法院八十九年度易字第三五八三號
，中華民國八十九年十二月十四日第一審判決（起訴案號：臺灣臺中地方法院檢察署
八十九年度偵字第一四三一一號），提起上訴，本院判決如左：
    主  文
上訴駁回。
    事實及理由
一、本案經本院審理結果，認第一審判決以上訴人即被告（下稱被告）丁○○，連續
    意圖為自己不法之所有，以詐術使人將本人之物交付，處有期徒刑拾月。其認事
    用法及量刑並無不當，應予維持，並引用第一審判決書所記載之事實、理由及證
    據（如附件）。
二、被告上訴意旨略稱乙○○係主動找其辦理民事訴訟，其代為撰狀並遞出，並未行
    騙，而委任狀且未載明被告係律師，又另一證人丙○○均未出庭，被告亦未向伊
    收取三千元，原審時被告為求交保，乃承認有收取三千元，實在係不得已，原審
    羈押被告顯有未合，經其抗告後，為本院撤銷發回云云。本院經查，被告以代書
    名義而申請電信局刊登電話簿，該局誤植被告係律師之情事，有被告之申請文件
    可憑，並經證人陳紅寶於原審證稱屬實（參見原審卷七七、八五頁），是該誤植
    職業欄之情事，雖難認被告有詐欺之不法，惟被告於證人乙○○、丙○○依電話
    簿之資訊而打電話前來諮詢時，如何要乙○○在委任狀簽名，並向友人邱虹借用
    賓士汽車以取信乙○○，而收取費用二萬七千元之事實，迭據告訴人乙○○於偵
    查、原審時指訴歷歷，並於本院調查、審理時陳述甚詳，復經證人邱虹於原審證
    稱無訛（參見原審卷五六頁），又有該委任狀等在卷可稽，自堪認定被告確有假
    借律師身分而執行律師業務之行為甚顯，則被告於本院空口辯稱其未在委任狀署
    名律師云云，無非係卸責之詞，難以採信。再者，被告向丙○○收取三千元後，
    欲再向丙○○收取餘額六千五百元，經丙○○報警查獲之情節，亦據告訴人丙○
    ○於警訊時指訴綦詳，核與被告於原審所供相符（參見原審卷五九、八十頁），
    經核亦與丙○○之前科資料所載相符，而丙○○經檢察官、原審及本院於九十年
    三月六日傳喚，均未能出庭作證，但依伊先前所供，佐以抗告狀、前科表等事證
    ，堪認伊之指證合乎事實，自堪採信。況被告於原審所具答辯狀，且自承以三千
    元支票返還丙○○而和解在案（參見原審卷一０九頁），是被告於本院徒辯稱丙
    ○○未曾出庭作證，伊之證言不可採信乙節，亦難採取。此外，被告辯稱其在原
    審如何遭受不公平待遇云云，並無客觀證據提出，且依原審之訊問筆錄內容，難
    認被告於原審之上開自白，有何與事實不合，是被告上開所辯，仍難採取。是原
    審綜合各情，並審酌被告之前科等一切情狀，量處被告有期徒刑十月（公訴人求
    刑為有期徒刑一年二月），亦無不合，被告猶執陳詞，否認上開犯行，指摘原判
    決不當，難認有理由，其上訴應予駁回。
據上論斷，應依刑事訴訟法第三百七十三條、第三百六十八條，判決如主文。
本案經檢察官甲○○到庭執行職務
中      華      民      國      九十     年       三      月    十三    日
                                臺灣高等法院臺中分院刑事第二庭
                                      審判長法  官  羅  禮  政
                                            法  官  陳  欣  安
                                            法  官  蔡  聰  明
右正本證明與原本無異。
不得上訴。
                                            書記官    瑞  芳
中      華      民      國      九十     年       三      月     十四   日
刑法第三百三十九條：
意圖為自己或第三人不法之所有，以詐術使人將本人或第三人之物交付者，處五年以
下有期徒刑、拘役或科或併科一千元以下罰金。
以前項方法得財產上不法之利益或使第三人得之者亦同。
前二項之未遂犯罰之。                                                    Ｉ


司法院資訊處製作；財團法人民間司法改革基金會備份。
